臺灣嘉義地方法院民事判決
110年度訴字第491號
原      告  賴玟羽  
被      告  賴宥瑋  
上列當事人間清償借款事件，經本院於民國110年12月16日言詞
辯論終結，判決如下：
    主  文
被告應給付原告新臺幣496,000元。
原告其餘之訴駁回。
訴訟費用新臺幣18,820元，其中新臺幣5,270元由被告負擔，餘
由原告負擔。
本判決原告勝訴部分得假執行。　　
    事實及理由
一、被告經合法通知未於言詞辯論期日到場，核無民事訴訟法第
    386條各款所列情形，爰依原告聲請，由其一造辯論而為判
    決。
二、原告起訴主張：被告自民國107年3月10日起至109年7月20日
    期間，陸續向原告借款，原告除交付現金外，也以訴外人吳
    專廣如附表一、二所示帳號匯款給被告，匯款日期及金額如
    附表一、二所示，總計借款金額達新臺幣(下同)180餘萬元
　　元，被告承諾會於109年12月1日前將其借款金額全數還清，
    豈知，到期日後開始拖延閃避並藉故不還，被告雖有陸續匯
    款至吳專廣000000000000帳號清償借款共計43萬元，但仍積
    欠款項，經多次催討仍不理會，爰依法提起本件訴訟，並聲
    明：被告應給付原告180萬元。
三、被告賴宥瑋雖未於言詞辯論期日到場，惟據其前曾到庭陳述
    略以：有向原告借款，但金額沒有那麼多，原告都是用匯款
    方式將借款給付給被告。被告自109年3月19日以後也都以匯
    款方式匯至原告兒子吳專廣000000000000帳號，清償對原告
    借款金額總計如附表三所示之43萬元等語。
四、本院之判斷
　㈠按稱消費借貸者，於當事人間必本於借貸之意思合致，而有
    移轉金錢或其他代替物之所有權於他方之行為，始得當之。
    倘當事人主張與他方有消費借貸關係存在者，自應就該借貸
    意思互相表示合致及借款業已交付之事實，均負舉證之責任
　　，未能證明有金錢之交付，或未能證明借貸意思表示合致者
　　，仍不能認為有該借貸關係存在。
  ㈡經查，原告主張被告自107年3月10日起至109年7月20日間陸
    續向原告借款，原告分別以現金及匯款方式交付共計180餘
    萬元等語。被告對於曾陸續向原告借款，原告以其子吳專廣
    帳號匯款至被告中國信託000000000000帳號交付借款等情均
    不爭執，然否認原告有以現金交付借款乙事，並辯稱其亦有
    陸續匯款至吳專廣000000000000帳號清償被告借款等語。
　㈢關於原告主張曾以現金方式交付借款給被告部分，業經被告
    否認，辯稱原告皆以匯款交付等語（本院卷第23頁），經本
    院闡明原告應提出所主張現金交付借款的日期、金額及證據
　　，原告則陳稱：除110年11月29日陳報狀所提（交易明細)，
　　沒有提出其他交易明細（本院卷第134頁)。是以，原告以現
    金交付借款之主張，既經被告否認，原告未能就此部分提出
    證據以佐其實，則原告主張有以現金交付借款給被告之部分
　　，尚無足憑採。
　㈣原告另主張以其子吳專廣如附表一、二所示帳號，將借款匯
    款給被告，匯款日期及金額如附表一、二所示等語。本院參
    酌中國信託000000000000帳號為被告帳戶之事實，業經被告
    自認在卷（本院卷第22頁），經核對原告提出吳專廣附表一
　　、二帳號之交易明細（本院卷第105至119頁），其中匯款至
    被告中國信託000000000000帳號之日期及金額如附表一、二
    所示共計926,000元。故原告以匯款方式交付之借款金額為9
    26,000元，堪予認定。
　㈤末查，被告抗辯其自109年3月19日以後，有匯款至原告之子
    吳專廣000000000000帳號清償對原告之借款，日期及金額如
    附表三所示，清償金額總計43萬元等語，並提出交易明細為
    憑（本院卷第75至101頁)，原告對於被告有還款43萬元之事
    實亦不爭執（本院卷第136頁)。是以，扣除被告還款43萬元
    後，被告尚未還款之金額應為496,000元(926,000-430,000)
　　，故原告逾此部分之請求，即屬無據。
五、綜上所述，原告固主張借款給被告總計180餘萬元等語，然
    被告否認原告有以現金交付借款，抗辯原告皆以匯款方式交
    付借款等語，經核對兩造提出匯款帳號之交易明細，原告僅
    能證明以匯款方式交付借款的金額合計為926,000元，而被
    告陸續以匯款方式清償借款的金額則為43萬元。從而，原告
    依消費借貸之法律關係，請求被告給付尚未清償之借款金額
    應為496,000元，逾此部分之請求，為無理由，應予駁回。
六、按法院為終局判決時，應依職權為訴訟費用之裁判，民事訴
    訟法第87條第1項定有明文。本件第一審裁判費18,820元，
    本院依兩造勝敗比例酌定訴訟費用之負擔，爰判決如主文第
    3項所示。
七、本判決原告勝訴部分未逾50萬元，依民事訴訟法第389條第1
    項第5款規定，爰依職權宣告假執行。
八、據上論結，本件原告之訴為一部有理由，一部無理由，依民
    事訴訟法第79條、第87條第1項、第389條第1項第5款，判決
    如主文。
中　　華　　民　　國　　110 　年　　12　　月　　29　　日
                  民事第二庭法　官　林中如 
以上正本係照原本作成。
如對本判決上訴須於判決送達後20日內向本院提出上訴狀（應附
繕本）。
如委任律師提起上訴者，應一併繳納上訴審裁判費。　　　　　
中　　華　　民　　國　　110 　年　　12　　月　　29　　日
                            書記官　林柑杏
　　　　　　　　　　　　　　
附表一：
原告以吳專廣000000000000帳號匯款之款項    編號 匯款日期 匯款金額  1 109年3月19日  50,000元 2 109年3月19日  50,000元 3 109年3月20日 35,000元 4 109年4月7日 36,000元 5 109年4月7日 45,000元 6 109年5月12日 45,000元 7 109年5月20日 55,000元 8 109年5月22日 50,000元 9 109年5月22日 35,000元 10 109年6月9日  50,000元 11 109年6月9日  50,000元 合計  501,000元 

附表二：
原告以吳專廣0000000000000帳號匯款之款項     編號 匯款日期 匯款金額  1 109年5月30日  50,000元 2 109年6月1日  200,000元 3 109年6月3日 85,000元 4 109年6月23日  45,000元 5 109年6月23日 45,000元 合計  425,000元 

附表三：
被告匯入吳專廣000000000000帳號清償之款項    編號 匯款日期 匯款金額  1 109年4月6日 20,000元 2 109年4月13日 90,000元 3 109年4月18日 30,000元 4 109年4月18日 25,000元 5 109年5月20日 55,000元 6 109年6月16日 30,000元 7 109年6月18日 15,000元 8 109年6月19日 10,000元 9 109年7月1日 20,000元 10 109年7月3日  19,000元 11 109年7月7日  15,000元 12 109年7月7日 71,000元 13 109年7月14日 10,000元 14 109年7月23日 10,000元 15 109年8月16日 10,000元 合計  430,000元